【裁判字號】    98,中交簡上,659
【裁判日期】    980810
【裁判案由】    公共危險
【裁判全文】
臺灣臺中地方法院刑事判決         98年度中交簡上字第659號
上  訴  人
即  被  告  甲○○
                      4樓
上列上訴人即被告因公共危險案件，不服本院臺中簡易庭98年度
中交簡字第959號中華民國98年5月18日第一審簡易判決（聲請簡
易判決處刑書案號：臺灣臺中地方法院檢察署98年度偵字第420
號），提起上訴，本院管轄之第二審合議庭判決如下：
    主    文
上訴駁回。
    犯罪事實及理由
一、本案經本院審理結果，認第一審簡易判決認定之犯罪事實及
    引用之證據並無不當，爰引用如附件所示之刑事簡易判決所
    記載之犯罪事實及證據。
二、上訴人即被告甲○○（下稱被告）上訴意旨略以：伊當日雖
    有飲酒，但飲酒後並未騎乘機車，僅係前往案發地點牽機車
    ，即遭對方擦撞，原審判決認定事實有誤；且伊身體不好，
    復無工作，兒子又不在身邊，丈夫亦年邁，請求從輕量刑云
    云。
三、經查：本件被告於飲酒後確有騎乘機車之犯行，業據被告於
    警詢中自承：「（你當時騎機車速度多少？）二十啊。」、
    「（你是否有採取閃避之動作？你看到對方車時，有沒有閃
    避的動作？）不清楚。我騎得很慢，我不知道。我騎得很慢
    ，約二十而已。」等語，有本院勘驗筆錄一件在卷可參；核
    與證人李昭煥於警詢中證稱：「（你行駛何方向？該路段共
    有幾車道？你行駛在哪個車道？）我是行駛新仁七街上往南
    方向，只有二個車道，往南往北的車道各一個。我行駛在往
    南車道上。」、「（對方行駛何方向？行駛在何車道？）對
    方是行駛和我同方向由北往南，行駛和我在同車道上。」等
    語相符。被告於本院審理時始辯稱：飲酒後並未騎乘機車，
    僅係前往案發地點牽機車，即遭對方擦撞云云，顯係事後避
    重就輕之詞，不足採信。
四、次按關於刑之量定，係實體法上賦予法院得為自由裁量之事
    項，倘其未有逾越法律所規定之範圍，或濫用其權限，即不
    得任意指摘為違法。且在同一犯罪事實與情節，如別無其他
    加重或減輕之原因，下級審量定之刑，亦無過重或失輕之不
    當情形，則上級審法院對下級審法院之職權行使，原則上應
    予尊重（最高法院七十五年臺上字第七○三三號判例、八十
    五年度臺上字第二四四六號判決意旨參照）。查本件被告所
    犯之刑法第一百八十五條之三之服用酒類不能安全駕駛動力
    交通工具而駕駛罪，其法定刑為「一年以下有期徒刑、拘役
    或三萬元以下罰金」。而被告前於民國九十五年間甫因犯服
    用酒類不能安全駕駛動力交通工具而駕駛罪，經本院判處有
    期徒刑四月確定，於九十七年一月二十九日易科罰金執行完
    畢，有臺灣高等法院被告前案紀錄表一份在卷可稽，原審就
    本件犯罪事實既已審酌刑法第五十七條之各款情形，於法定
    刑度內量處被告有期徒刑五月，並諭知易科罰金之折算標準
    ，揆諸前揭說明，自不能率指原審判決有何違法失當之處。
    被告以原審判刑過重為由提起上訴，亦無理由，應予駁回。
五、據上論斷，應依刑事訴訟法第四百五十五條之一第一項、第
    三項、第三百七十三條、第三百六十八條，判決如主文。
中    華    民    國    98    年    8     月    10    日
                  刑事第八庭    審判長法  官  黃家慧
                                      法  官  陳  葳
                                      法  官  黃炫中
上正本證明與原本無異。
本件不得上訴。
                                     書記官  黃珮華
中    華    民    國    98    年    8     月    10    日


司法院資訊處製作；財團法人民間司法改革基金會備份。
